臺灣桃園地方法院民事裁定　九十一年度全聲字第二二四號
　　聲　請　人
　　即債務人　　乙○○
　　即債權人　　甲○○
右當人間假處分事件，債務人聲請撤銷假處分，本院裁定如左：
    主    文
聲請駁回。
聲請程序費用由聲請人負擔。
    理    由
一、本件聲請意旨略以：相對人前以為保全祀產為由，聲請鈞院以九十年度全字第五
    八一二號假處分裁定，並提供新台幣壹拾萬元為擔保，將聲請人如附表所示二十
    六筆土地查封在案。嗣經聲請人聲請鈞院限期相對人起訴，業經鈞院裁定限期相
    對人於該裁定送達後七日內就欲保全執行之請求起訴，該裁定已送達相對人，但
    相對人並未遵期起訴，爰依法請求撤銷假處分等語，並提出民事裁定影本二件為
    證。
二、聲請人主張相對人前對於聲請人如附表所示之土地為假處分，嗣經聲請人聲請本
    院裁定限期命相對人就欲保全執行之請求起訴等情，業據本院調閱本院九十年度
    裁全字第五八一二號假處分事件卷宗、九十一年度執全字九八一號假處分執行事
    件卷宗及九十一年度聲字第四八四號限期起訴卷宗查明無訛。惟查相對人已於九
    十一年七月二十二日就其欲保全執行之請求向本院提起訴訟，亦據本院調閱本院
    九十一年度重訴字第三一六號塗銷登記等事件卷宗查明在案，雖相對人未於遵守
    本院九十一年五月三十日民事裁定限定起訴之期間，惟按法院依民事訴訟法第五
    百二十九條規定所定之期間，係裁定期間，非不變期間，故債權人雖未於裁定所
    定期間內起訴，而於命假處分之法院為撤銷假處分之裁定前起訴者，法院即不得
    為撤銷假處分之裁定（最高法院六十五年台上字第三九二號判例參照），是於聲
    請人聲請撤銷本件假處分裁定時，相對人雖尚未起訴，但其於本院為撤銷假處分
    之裁定前既已起訴，本院即不得為撤銷假處分之裁定，從而聲請人之聲請，於法
    不合，不能准許。
三、依民事訴訟法第九十五條、第七十八條裁定如主文。
中　　　華　　　民　　　國　　九十一　　年　　十一　  　月　　　五　　　日
                                        臺灣桃園地方法院民事第一庭
~B法　　　官　林望民
右為正本係照原本作成
如對本裁定抗告，須於裁定送達後十日內，向本院提出抗告狀
中　　　華　　　民　　　國　　九十一　　年　　 十一　　 月　　　五　　　日
~B法院書記官　劉文松
附表
桃園縣蘆竹鄉○○○○段羊稠坑小段三五二、三五二之二、三五二之三、三五二之四
、三五二之五、三五二之六、三五二之七、三五二之八、三五二之十五、三五二之十
六、三五二之十七、三五二之十八、三五二之十九、三五二之二一、三五六、三五六
之一、三五六之二、三五七、三五七之一、三七五之三、三七六、三七六之一、三七
六之三、三七八之一、三七八之二一、三七九之三０等地號共二十六筆。
